ACORDAO-COMPLETO-2385134

ACÓRDÃO DE RELAÇÃO

ACÓRDÃO DE RELAÇÃO 13653/2019 ATA 41/2019 - PRIMEIRA CÂMARA

Acórdão 13653/2019-TCU-Primeira Câmara
Os Ministros do Tribunal de Contas da União, reunidos em Sessão de 1ª Câmara, ACORDAM, por unanimidade, com fundamento nos arts. 1º, inciso V, e 39, inciso I, da Lei 8.443, de 16 de julho de 1992, c/c os arts. 1º, inciso VIII, 143, inciso II, 259, inciso I, e 260, § 5º, todos do Regimento Interno, em considerar prejudicado, por perda do objeto, o exame de mérito do (s) ato (s) de admissão relativo às peças 2/19, em face do desligamento ou falecimento do (s) interessado (s) e pela ausência de proposta de ressarcimento de valores indevidamente recebidos, na forma prevista no art. 7º da Resolução/TCU 206/2007, e excluir, por duplicidade, o ato constante da peça 20, relativo à admissão de Carlos Henrique Soares Fonseca, nos termos do Acórdão 2100/2010-TCU-Plenário, conforme pareceres convergentes constantes dos autos.
1. Processo TC-Processo 035.396/2019-9 (ATOS DE ADMISSÃO) 
	1.1. Interessados: Ana de Lourdes do Nascimento Pessoa (XXX.589.927-XX) ; Bruno Rafael Soares (XXX.362.407-XX) ; Bruno de Andrade Rodrigues (XXX.729.807-XX) ; Carlos Henrique Soares Fonseca (XXX.658.877-XX) ; Carolina Fabiano de Carvalho (XXX.486.347-XX) ; Diego Ferreira Lima (XXX.435.477-XX) ; Fabiana Correa Castagnaro (XXX.831.011-XX) ; Jaqueline Almeida da Silva (XXX.579.927-XX) ; Josiane Cescon Ferreira da Silva (XXX.798.337-XX) ; Juliana Felix Henrique de Almeida Rego (XXX.900.777-XX) ; Juliana Magalhaes Catta Preta de Santana (XXX.180.667-XX) ; Maria da Penha Trajano de Oliveira (XXX.856.287-XX) ; Mary Ellen Silva Santos (XXX.485.917-XX) ; Michelli Silva Sousa Agra Amorim (XXX.999.397-XX) ; Myrna Stefanie de Faria Trotta Silva (XXX.655.367-XX) ; Patricia Mariz da Cruz (XXX.322.127-XX) ; Rebeca Oliveira dos Santos Ramos (XXX.389.347-XX) ; Rodrigo Daquino Carvalho (XXX.050.667-XX) ; Zamara Graziela Pinheiro de Oliveira (XXX.029.367-XX) 
	1.2. Órgão/Entidade: Colégio Pedro II
	1.3. Relator: Ministro-Substituto Augusto Sherman Cavalcanti
	1.4. Representante do Ministério Público: Procuradora-Geral Cristina Machado da Costa e Silva
	1.5. Unidade Técnica: Secretaria de Fiscalização de Pessoal (SEFIP) .
	1.6. Representação legal: não há.
	1.7. Determinações/Recomendações/Orientações: não há.

Primeira Câmara

Colégio Pedro II

Ana de Lourdes do Nascimento Pessoa (XXX.589.927-XX); Bruno Rafael Soares (XXX.362.407-XX); Bruno de Andrade Rodrigues (XXX.729.807-XX); Carlos Henrique Soares Fonseca (XXX.658.877-XX); Carolina Fabiano de Carvalho (XXX.486.347-XX); Diego Ferreira Lima (XXX.435.477-XX); Fabiana Correa Castagnaro (XXX.831.011-XX); Jaqueline Almeida da Silva (XXX.579.927-XX); Josiane Cescon Ferreira da Silva (XXX.798.337-XX); Juliana Felix Henrique de Almeida Rego (XXX.900.777-XX); Juliana Magalhaes Catta Preta de Santana (XXX.180.667-XX); Maria da Penha Trajano de Oliveira (XXX.856.287-XX); Mary Ellen Silva Santos (XXX.485.917-XX); Michelli Silva Sousa Agra Amorim (XXX.999.397-XX); Myrna Stefanie de Faria Trotta Silva (XXX.655.367-XX); Patricia Mariz da Cruz (XXX.322.127-XX); Rebeca Oliveira dos Santos Ramos (XXX.389.347-XX); Rodrigo Daquino Carvalho (XXX.050.667-XX); Zamara Graziela Pinheiro de Oliveira (XXX.029.367-XX)

AUGUSTO SHERMAN

não há.

ATOS DE ADMISSÃO (ADS)

Secretaria de Fiscalização de Pessoal (SEFIP).